臺灣士林地方法院刑事判決　　　　　　 99年度審訴字第856號
公　訴　人　臺灣士林地方法院檢察署檢察官
被　　　告　林春福
上列被告因違反藥事法案件，經檢察官提起公訴（99年度偵字第
11590 號），經訊問被告後，被告為認罪之答辯，本院合議庭裁
定認宜由受命法官獨任改行簡式審判程序，並判決如下：
    主  文
林春福明知為禁藥而轉讓，累犯，處有期徒刑肆月。
    事實及理由
一、本件犯罪事實及證據，均引用檢察官起訴書（如附件）之記
    載外，另證據部分補充如下：被告林春福於本院審理時所為
    自白（本院民國100 年1 月4 日準備程序筆錄及審判筆錄第
    1 頁至第2 頁參照）。
二、按甲基安非他命業經行政院衛生署75年7 月11日衛署藥字第
    597627號公告，為有效管理安非他命類藥品與其衍生物之冊
    類及其製劑，經公告禁止使用，屬藥事法規之禁藥，亦同時
    屬毒品危害防制條例第2 條第2 項第2 款所定之第二級毒品
    ，依法不得販賣、轉讓。又按藥事法第83條第1 項係於93年
    4 月21日修正公佈，同年月23日施行，為毒品危害防制條例
    之後法，且藥事法第83條第1 項之法定刑為7 年以下有期徒
    刑，得併科500 萬元以下罰金，與毒品危害防制條例第8 條
    第2 項之法定刑為6 月以上5 年以下有期徒刑，得併科70萬
    元以下罰金相較，自以藥事法第83條第1 項之法定刑為重，
    參以毒品之範圍尚包括影響精神物質與其製品，而藥事之管
    理，亦非僅止於藥品之管理，毒品危害防制條例與藥事法二
    者，並無必然之特別法與普通法關係。故除有轉讓之第二級
    毒品達毒品危害防制條例第8 條第6 項之一定數量，經依法
    加重後之法定刑較藥事法第83條第1 項之法定刑為重之情形
    外，因藥事法第83條第1 項為後法，且為重法，應優先適用
    藥事法處罰（最高法院96年度臺上字第3582號判決意旨參照
    ）。查本件被告無償轉讓甲基安非他命予紀政良、蘇雅惠及
    陳慶星施用，依證人即蘇雅惠於偵查時之詰證稱該毒品係被
    告提供渠等一起施用（士檢99年度偵字第11590 號卷第128
    頁參照），且查無證據足以證明被告無償轉讓毒品之數量已
    達上揭標準，故依法規競合，以重法優於輕法之適用法則，
    自應適用藥事法之規定論處。
三、核被告所為，係犯藥事法第83條第1 項之轉讓禁藥罪。被告
    轉讓屬禁藥之第二級毒品甲基安非他命前持有之低度行為，
    應為轉讓之高度行為所吸收，不另論罪。被告基於轉讓甲基
    安非他命之單一犯意，在紀政良住處，接續轉讓甲基安非他
    命予紀政良、蘇雅惠及陳慶星等人，顯見被告多次轉讓甲基
    安非他命予紀政良等之行為，係於密切接近之時間及同地實
    施，行為之獨立性極為薄弱，依一般社會健全觀念，在時間
    差距上，難以強行分開，應視為數個舉動之接續施行，合為
    包括之一行為予以評價，屬接續犯之一罪，自應論以一罪。
    又被告受有如起訴書犯罪事實所載之科刑及執行情形，有臺
    灣高等法院被告前案紀錄表在卷可稽，其於5 年內故意再犯
    本件有期徒刑以上之罪，為累犯，應依刑法第47條第1 項之
    規定加重刑。被告於偵查及審判中，均自白上開轉讓第二級
    毒品犯行，應依毒品危害防制條例第17條第2 項之規定減輕
    其刑。至被告就上開轉讓禁藥即甲基安非他命之犯行，雖於
    偵、審中均自白，然按法律之適用有其一致性，除有特別規
    定外，不得割裂適用（最高法院99年度臺上字第1367號判決
    參照）。查本案被告前開轉讓禁藥之行為，既發生藥事法第
    83條第1 項與毒品危害防制條例第8 條第2 項規定間之法規
    競合關係，而應優先適用較重之藥事法第83條第1 項規定論
    處，縱被告於偵查及審判中均自白，基於法律整體適用不得
    割裂原則，自不得另依毒品危害防制條例第17條第2 項之規
    定減輕其刑，併此敘明。爰審酌被告係基於朋友間之情誼，
    而無償提供禁藥予數友人施用，雖助長社會不良風氣，戕害
    國民身心健康，然被告之友人本有吸食毒品之習慣，並非被
    告向無吸毒經驗者擴散毒品，戕害其等之身心健康，且酌被
    告所轉讓之數量甚微，於犯後始終坦承犯行，於本院審理時
    深表悔悟，及其施用毒品之犯行，業經法院判決處刑，且被
    告目前已回歸正常生活在第四台有線公司服務，暨其之品行
    、前開犯罪之動機、目的、手段、智識程度及犯罪所生之危
    害等一切情狀，因認公訴到庭檢察官對被告具體求刑有期徒
    刑1年2月，稍嫌過重，爰量處如主文所示之刑，以資警儆。
四、至被告為警當場查獲，並扣得被告所有之甲基安非他命2 包
    （淨重0.95公克）、一粒眠3 顆（淨重0.5 公克）、電子磅
    秤1 台；紀政良所有之吸食器1 組等物，查無證據證明上開
    物品與被告本件轉讓毒品之犯行直接相關，且被告與其友人
    紀政良等4 人所涉犯施用毒品之犯行，業經檢察官另案偵辦
    ，爰均不於本案為沒收之諭知，併此敘明。
五、據上論斷，應依刑事訴訟法第273 條之1 第1 項、第299 條
    第1 項前段、第310 條之2 、第454 條第2 項，藥事法第83
    條第1 項，刑法第11條前段、第47條第1 項，判決如主文。
六、本案經檢察官薛嘉珩到庭執行職務。
中    華    民    國    100    年    1    月    18    日
                  刑事第一庭法  官  王沛雷
以上正本證明與原本無異。
如不服本判決應於收受送達後10日內向本院提出上訴書狀，並應
敘述具體理由；未敘述上訴之理由者，應於上訴期間屆滿後20日
內向本院補提理由書（均須按他造當事人之人數附繕本），切勿
逕送上級法院。
                            書記官  吳尚文
中    華    民    國    100    年    1    月    18    日
附錄論罪科刑法條：
藥事法第83條第1 項
明知為偽藥或禁藥，而販賣、供應、調劑、運送、寄藏、牙保、
轉讓或意圖販賣而陳列者，處7年以下有期徒刑，得併科新臺幣5
百萬元以下罰金。